ACORDAO-COMPLETO-2443411

ACÓRDÃO DE RELAÇÃO

ACÓRDÃO DE RELAÇÃO 4506/2020 ATA 48/2020 - PLENÁRIO

Acórdão 4506/2020-TCU-Plenário
	Trata-se de pedido formulado pelo Secretário da Secretaria de Gestão e Desempenho de Pessoal do Ministério da Economia (SGP) , datado de 03/11/2020, juntado aos autos desse processo em 05/11/2020, mediante o qual requer o conhecimento por parte desta Corte de Contas do cumprimento, em sua totalidade, do determinado pelo Acórdão 1614/2019-TCU-Plenário, ou, alternativamente, a dilação do prazo para cumprimento do mencionado decisum, por mais 180 (cento e oitenta) dias. 
	Considerando que a SGP entende que foram fornecidas diversas ferramentas que possibilitarão a atuação dos órgãos a ela subordinados para cumprimento do Acórdão 1614/2019-TCU-Plenário, razão pela qual solicita que essa Corte de Contas reconheça o cumprimento integral do determinado pelo referido decisum;
	considerando que a determinação para a absorção ou eliminação das rubricas judiciais é dirigida diretamente à Secretaria de Gestão e Desempenho de Pessoal do Ministério da Economia; que a SGP é responsável pela coordenação, supervisão, controle e fiscalização quanto aos assuntos concernentes à Administração Federal, nos termos do art. 6º do Decreto 67.326/1970;
	considerando que, embora apresentem-se robustos os procedimentos até então adotados pela SGP, é da responsabilidade desta unidade jurisdicionada apresentar os resultados finais das rotinas fixadas e dos processos administrativos autuados para dar cumprimento ao Acórdão 1614/2019-TCU-Plenário;
	considerando que a dimensão do trabalho, as rotinas e os procedimentos criados para a absorção das rubricas judiciais são embrionárias, o que requer prazo viável para a conclusão dos respectivos processos administrativos autuados, bem como para o término de outras rotinas administrativas a serem executadas pelos órgãos setoriais e seccionais, deve-se deferir a solicitação de dilação de prazo de mais 180 dias para o cumprimento integral do acórdão;
	considerando que a unidade técnica propõe o indeferimento do pedido da SGP para que esta Corte de Contas reconheça o cumprimento integral do Acórdão 1614/2019-TCU-Plenário; que adicionalmente  propõe a concessão de mais 180 dias de prazo, a contar desta decisão, para que a Secretaria de Gestão e Desempenho de Pessoal do Ministério da Economia promova o cumprimento das determinações constantes desse decisum;
	os ministros do Tribunal de Contas da União, reunidos em sessão do Plenário, ACORDAM, por unanimidade e com fundamento no art. 157 do Regimento Interno, em:
considerar não cumprido o Acórdão 1614/2019-TCU-Plenário;
b) prorrogar, por mais 180 (cento e oitenta) dias, a contar da notificação desta deliberação, o prazo para que a Secretaria de Gestão e Desempenho de Pessoal do Ministério da Economia dê cumprimento ao Acórdão 1614/2019-TCU-Plenário.
	1.Processo TC-Processo 030.187/2018-4 (REPRESENTAÇÃO) 
       1.1. Classe de Assunto: VI.
	1.2. Unidades: Advocacia-Geral da União e Ministério do Planejamento, Desenvolvimento e Gestão (extinto) .
	1.3. Relatora: ministra Ana Arraes.
	1.4. Representante do Ministério Público: não atuou.
	1.5. Unidade Técnica: Secretaria de Fiscalização de Pessoal - Sefip.
	1.6. Representação legal: José Luis Wagner (OAB/DF 17.183) e outros, representando Milton Evangelista Dourado; Evaristo Orlando Soldaini (OAB/RJ 51.077) , representando Simirame Leite Soldaini, Carlos Alberto de Lima Siqueira e Francisco Lima de Siqueira Júnior; Maira Benarrosh Macedo (OAB/RO 9.402) e outros, representando José Pereira Ramos e José Pereira Ramos; Raul Ribeiro da Fonseca Filho (OAB/RO 555) e outros, representando Sindicato dos Servidores Públicos Federais em Rondônia - Sindsef. 
	1.7. Determinações/Recomendações/Orientações: não há.

Advocacia-Geral da União e Ministério do Planejamento, Desenvolvimento e Gestão (extinto).

ACORDAO-COMPLETO-2547659

Acórdão de Relação 2428/2022 - Plenário

Acórdão de Relação

ACORDAO-COMPLETO-2498018

Acórdão de Relação 1971/2021 - Plenário

ACORDAO-COMPLETO-2483336

Acórdão de Relação 1466/2021 - Plenário

ACORDAO-COMPLETO-2454408

Acórdão de Relação 370/2021 - Plenário

MARIA DALVA CHAVES

LUIZ DE SOUSA SANTOS JUNIOR

Débora de Oliveira

MARCELINO FERREIRA DE AZEVEDO FILHO

JAVANCY CELSO DE LIMA

PEDRO BATISTA DE ARAÚJO

MARIA DO SOCORRO CAMARA ARAUJO

SINDICATO DOS TRABALHADORES EM SAÚDE, TRABALHO E PREVIDÊNCIAL SOCIAL NO DISTRITO FEDERAL (¿SINDPREV/DF¿)

IVALDO BEZERRA DIAS

ELIANE BARBOSA DE OLIVEIRA

ODENILDES TAVARES FRUTUOSO

FERNANDO ANTONIO CORDEIRO PEIXOTO

MARIA DAS NEVES BRAZ CAVALCANTI DE MACEDO

MARILENE ALVES DE LIMA

MARIA VALDICE LIMA DE SOUZA

MARIA CONCEICAO DA SILVA NOE

ANA ARRAES

José Luis Wagner (OAB/DF 17.183) e outros, representando Milton Evangelista Dourado; Evaristo Orlando Soldaini (OAB/RJ 51.077), representando Simirame Leite Soldaini, Carlos Alberto de Lima Siqueira e Francisco Lima de Siqueira Júnior; Maira Benarrosh Macedo (OAB/RO 9.402) e outros, representando José Pereira Ramos e José Pereira Ramos; Raul Ribeiro da Fonseca Filho (OAB/RO 555) e outros, representando Sindicato dos Servidores Públicos Federais em Rondônia - Sindsef.

Não atuou.

REPRESENTAÇÃO (REPR)

Secretaria de Fiscalização de Pessoal - Sefip.